【裁判字號】    99,上訴,1012
【裁判日期】    990527
【裁判案由】    毒品危害防制條例
【裁判全文】
臺灣高等法院臺中分院刑事判決        99年度上訴字第1012號
上  訴  人
即  被  告  甲○○
上列上訴人因違反毒品危害防制條例案件，不服臺灣臺中地方法
院98年度訴字第4258號中華民國99年4月6日第一審判決（起訴案
號：臺灣臺中地方法院檢察署98年度毒偵字第4269號），提起上
訴，本院判決如下：
    主  文
上訴駁回。
    理  由
一、按依刑事訴訟法第三百五十條、第三百六十一條、第三百六
    十二條、第三百六十七條規定，不服地方法院之第一審判決
    而上訴者，須提出上訴書狀，並應敘述具體理由，為上訴必
    備之程式；其所提出之書狀未敘述上訴理由，或僅曾以言詞
    陳述上訴理由者，均應於上訴期間屆滿後二十日內補提理由
    書於第一審法院。第一審法院經形式審查，認逾期未補提上
    訴理由者，應定期間先命補正；逾期未補正者，為上訴不合
    法律上之程式，應以裁定駁回。倘已提出上訴理由，但所提
    非屬具體理由者，則由第二審法院以上訴不合法律上之程式
    ，判決駁回。而所謂具體理由，必係依據卷內既有訴訟資料
    或提出新事證，指摘或表明第一審判決有何採證認事、用法
    或量刑等足以影響判決本旨之不當或違法，而構成應予撤銷
    之具體事由，始克當之（例如：依憑證據法則具體指出所採
    證據何以不具證據能力，或依憑卷證資料，明確指出所為證
    據證明力之判斷如何違背經驗、論理法則）；倘僅泛言原判
    決認定事實錯誤、違背法令、量刑失之過重或輕縱，而未依
    上揭意旨指出具體事由，或形式上雖已指出具體事由，然該
    事由縱使屬實，亦不足以認為原判決有何不當或違法者（例
    如：對不具有調查必要性之證據，法院未依聲請調查亦未說
    明理由，或援用證據不當，但除去該證據仍應為同一事實之
    認定），皆難謂係具體理由，俾與第二審上訴制度旨在請求
    第二審法院撤銷、變更第一審不當或違法之判決，以實現個
    案救濟之立法目的相契合，並節制濫行上訴（最高法院九十
    七年度台上字第八九二號刑事判決意旨參照）。又第三百六
    十七條之判決及對於原審諭知管轄錯誤、免訴或不受理之判
    決上訴時，第二審法院認其為無理由而駁回上訴，或認為有
    理由而發回該案件之判決，得不經言詞辯論為之，同法第三
    百七十二條定有明文。
二、上訴意旨略以：上訴人即被告甲○○（下稱被告）確實有吸
    食安非他命，但是驗尿報告卻指出被告尿液中含有兩種毒品
    成分，這實在使人無法接受，被告並沒有吸食海洛因毒品，
    請鈞院詳查，還被告清白云云。
三、經查：
  (一)本件被告因不服地方法院之第一審判決，於九十九年四月二
    十六日所提起之第二審上訴狀，並未敘述上訴理由，被告於
    九十九年五月六日提出之上訴理由狀，依刑事訴訟法第三百
    六十一條第二項條文、立法修正理由及上開最高法院判決意
    旨，倘已提出上訴理由，但所提非屬具體理由者，由第二審
    法院以上訴不合法律上之程式，以判決駁回之。至於上訴理
    由是否具體，係屬第二審法院審查範圍，不在命補正之列（
    參見法院辦理刑事訴訟案件應行注意事項第一六二點），合
    先敘明。
  (二)原審判決認定被告有原判決事實欄所載之犯行，係依憑被告
    於原審審理時之自白，並有中山醫學大學附設醫院之尿液檢
    驗報告、行政院衛生署草屯療養院鑑定書等可資佐證。又被
    告於九十八年十月二十八日凌晨三時三十分許查獲時，經警
    採驗尿液送驗結果，嗎啡及甲基安非他命均呈陽性反應，此
    有中山醫學大學附設醫院之尿液檢驗報告一張在卷足憑。扣
    案之疑似毒品一包送驗結果，亦含有第二級毒品甲基安非他
    命成分（驗餘淨重０‧０九一公克），有行政院衛生署草屯
    療養院鑑定書一張附卷可證。足認被告自白施用第二級毒品
    甲基安非他命等語與事實相符，應堪認定。次按初次吸食或
    施打煙毒海洛因者，經人體代謝作用於八小時內即有百分之
    八十之量排出，二十四小時後續有約剩餘量之百分之九十再
    排出，七十二小時之後仍有殘餘微量排出，以上因個人體質
    不同而有差異，此經憲兵司令部八十年三月二十五日（八０
    ）鑑驗字第０九九九號函示明確。據此，足認被告於九十八
    年十月二十八日凌晨三時三十分許回溯七十二小時內之某時
    ，除施用第二級毒品甲基安非他命外，另有施用第一級毒品
    海洛因一次之情事。是被告施用第一級毒品及第二級毒品之
    犯行，均堪認定。從而原審論處被告施用第一級毒品，累犯
    ，處有期徒刑七月。又施用第二級毒品，累犯，處有期徒刑
    四月，扣案之甲基安非他命一包（原淨重０‧０九二公克，
    驗餘淨重０‧０九一公克），沒收銷燬之；扣案之吸食器一
    個，沒收。應執行有期徒刑九月；扣案之甲基安非他命一包
    （原淨重０‧０九二公克，驗餘淨重０‧０九一公克），沒
    收銷燬之，扣案之吸食器一個，沒收，已詳細敘述其所憑之
    證據及其認定之理由；就量刑方面，亦已審酌被告所為，係
    犯毒品危害防制條例第十條第一項、第二項之施用第一級毒
    品及第二級毒品罪，所犯上開二罪間，犯意個別，行為互殊
    ，應予分論併罰。又被告前於八十三年間，因竊盜、偽造文
    書及麻醉藥品管制條例等案件，經法院合併定其應執行刑為
    有期徒刑五年確定，於九十四年十月二十三日因縮短刑期而
    執行完畢，有臺灣高等法院被告前案紀錄表在卷可稽，其於
    徒刑執行完畢後五年內故意再犯本件有期徒刑以上之罪，為
    累犯，自應依刑法第四十七條第一項之規定加重其刑，爰審
    酌被告前經觀察、勒戒後並未曾再有施用毒品紀錄，有臺灣
    高等法院被告前案紀錄表在卷足參，被告無視於毒品對於自
    身健康之戕害及國家對於杜絕毒品犯罪之禁令，惡性非輕，
    並考量本件被告施用毒品之動機、目的、手段及犯後坦承犯
    行，尚知悔悟，態度良好等一切情狀，各量處如原判決主文
    所示之刑，並定其應執行之刑，以資懲儆，所為論敘，俱有
    卷存證據資料可資復按，從形式上觀察，並無判決違背法令
    之情形存在。
  (三)被告上訴雖執前詞指摘原審判決不當，惟並不具有調查之必
    要性，難謂係具體理由，且被告並未提出新事實及新證據為
    具體指摘，其上訴即無憑採。
  (四)原審判決就認定被告犯罪所憑之證據，已經詳細調查審酌，
    經核並無違背證據法則及論理法則。就量刑方面，亦已審酌
    被告之素行、犯罪一切情狀及其犯罪後態度，而量處其刑，
    經核亦屬妥適，並無過重或過輕之情形。被告提起上訴，固
    具備形式上之理由，但並未提出新事證以供調查，亦未依據
    卷內之訴訟資料，指摘原審判決有何足以影響判決本旨之不
    當或違法，而構成應予撤銷之具體事由。被告徒憑己意漫指
    原審判決不當，尚不足以動搖原審判決認定犯罪事實及量刑
    之基礎，難認係具體理由，其上訴顯然違背法律上之程式，
    應予駁回，並不經言詞辯論為之。
四、據上論斷，應依刑事訴訟法第三百六十七條前段、第三百七
    十二條，判決如主文。
中    華    民    國    99    年    5     月    27    日
             刑事第十一庭 審判長法  官  郭  同  奇
                                法  官  洪  曉  能
                                法  官  許  冰  芬
上列正本證明與原本無異。
施用第一級毒品部分，得上訴。
施用第二級毒品部分，不得上訴。
如不服本判決應於收受送達後十日內向本院提出上訴書狀，其未
敘述上訴之理由者並得於提起上訴後十日內向本院補提理由書（
均須按他造當事人之人數附繕本）「切勿逕送上級法院」。
                                書記官  蔡  嘉  萍
中    華    民    國    99    年    5     月    27    日

司法院資訊處製作；財團法人民間司法改革基金會備份。
